---
title: "HeatMap"
output: html_document
---

# Packages
```{r}
library(ggplot2)
library(reshape2)
library(Hmisc)
```

# Directory
```{r}
setwd("C:\\Users\\Zuffo\\Desktop\\Leandro\\Artigo\\Analises\\Correlaçao")
```

# Read data
```{r}
a <- as.matrix(read.table("corA.txt", header = T)) # Ler dados Alto
b <- as.matrix(read.table("corB.txt", header = T)) # Ler dados Baixo
```


# Calculate correlation
```{r}
corA <- rcorr(a, type = "pearson") # Correlacao alto
corA
corB <- rcorr(b, type = "pearson") # Correlacao baixo
corB
```

# Create table
## "cormats" é a tabela com as correlações. No caso de plotar um ambiente acima e outro abaixo da diagonal, deve montar a tabela com respectivos valores dos ambientes, um acima e outro abaixo da diagonal, e se desejavel a correlaçao entre ambientes na diagonal.
```{r}
cormat <- as.matrix(read.table("cormats.txt", header = T)) 
head(cormat)

melted_cormat <- melt(cormat)
head(melted_cormat)
```

# Create HeatMap
```{r}
ggheatmap <- ggplot(melted_cormat,aes(Var2,Var1, fill = value))+ # Montar heatmap
	geom_tile(color = "white")+ 
	scale_fill_gradient2(low = "grey30", high = "grey30", mid = "white", # Cores do heatmap escala de cinza
	#scale_fill_gradient2(low = "red", high = "red", mid = "white", # Cores do heatmap escala em vermelho
	midpoint = 0, limit = c(-1,1), space = "Lab",
	name = "")+
	theme_minimal()+
	theme(axis.text.x = element_text(angle = 45, vjust = 1, hjust = 1))+ # texto do eixo x em 45 graus
	coord_fixed()
```

# Add values in the HeatMap
```{r}
name <- as.data.frame(read.table("names.txt", header = T))
```

#
```{r}
ggheatmap +
geom_text(aes(Var2, Var1, label = name$value), color = "black", size = 2.7)+ # configurar texto
theme(
	axis.title.x = element_blank(),
	axis.title.y = element_blank(),
	panel.grid.major = element_blank(),
	panel.border = element_blank(),
	panel.background = element_blank(),
	axis.ticks = element_blank())
	#ggtitle("Correlation Plot") +  # titulo do  grafico
 # theme(legend.title = element_text(face = "bold", size = 14)) + 
 # scale_x_discrete(name="") +
 # scale_y_discrete(name="")
```

# Save
```{r}
ggsave("test.png", dpi = 600, width = 30, length = 30, units = "cm") # salvar grafico
```

